【裁判字號】    95,訴,2615
【裁判日期】    951031
【裁判案由】    毒品危害防制條例
【裁判全文】
臺灣板橋地方法院刑事判決              95年度訴字第2615號
公  訴  人  臺灣板橋地方法院檢察署檢察官
被      告  甲○○
上列被告因違反毒品危害防制條例案件，經檢察官提起公訴（95
年度毒偵字第4616、4766、4970、4992、5128號），因被告於準
備程序進行中就被訴事實為有罪之陳述，經告知簡式審判程序之
旨，本院裁定由受命法官獨任進行簡式審判程序，並判決如下：
    主  文
甲○○施用第一級毒品，處有期徒刑柒月，扣案第一級毒品海洛
因壹包（淨重零點零肆公克，空包裝重零點壹捌公克）、第一級
毒品海洛因壹包（淨重零點零伍公克）、第一級毒品海洛因肆包
（合計淨重零點壹陸公克，空包裝重壹點肆參公克），均沒收銷
燬之。
    事  實
一、甲○○前於民國93年間因施用毒品案件，經本院以93年度毒
    聲字第1659號裁定送勒戒處所，觀察、勒戒後，於93年12月
    2 日出所，認無繼續施用毒品傾向，由台灣板橋地方法院檢
    察署檢察官於93年12月7 日以93年度核退毒偵字第1004、12
    34號、93年度毒偵字第3804號為不起訴處分確定。詎甲○○
    仍無法戒除毒癮，復於前開觀察、勒戒釋放後5 年內，明知
    海洛因業經公告列為毒品危害防制條例第2 條之第1 級毒品
    ，不得非法持有、施用，竟基於施用第1 級毒品海洛因之犯
    意，接續自95年4 月間某日起至95年8 月16日中午某時止，
    在臺北縣三峽鎮○○路266 之7 號8 樓住處內或在臺北縣三
    峽鎮嘉添里的朋友住處，或以香煙或以注射針筒之方法，以
    平均2 至3 天施用1 次之頻率，反覆施用海洛因，嗣分別(一)
    於95年5 月27日晚間6 時許，在臺北縣樹林市○○街○ 段28
    3 號為警查獲；(二)於7 月8 日下午2 時32分許，在臺北縣三
    峽鎮○○路106 巷2 號前為警查獲，並扣得甲○○所有供施
    用之毒品海洛因1 包（淨重0.04公克）；(三)於7 月15日下午
    4 時48分許，在臺北縣三峽鎮○○路106 巷口為警查獲，並
    扣得甲○○所有供施用之毒品海洛因1 包（淨重0.05公克，
    空包裝重0.18公克）；(四)於7 月16日上午9 時45分許，在臺
    北縣三峽鎮嘉添里22 7之7 號旁萬聖宮廟前為警查獲，並扣
    得甲○○所有供施用之毒品海洛因4 包（合計淨重0.16公克
    ，空包裝重1.43公克）；(五)於7 月23日下午3 時許，在臺北
    縣三峽鎮○○路110 巷旁土地公廟後方處為警查獲。
二、案經臺北市政府警察局三峽、樹林分局報請臺灣板橋地方法
    院檢察署檢察官偵查起訴。
    理  由
一、訊據被告甲○○坦承前開犯罪事實，而被告於95年5 月27日
    、及同年7 月8 日、7 月15日、7 明16日、7 月23日為警所
    採尿液送臺灣檢驗科技股份有限公司檢驗結果，發現確有鴉
    片類之陽性反應，此有臺北縣政府警察局樹林分局毒品防制
    條例被移送者姓名暨代碼對照表1 紙、臺北縣政府警察局三
    峽分局查獲毒品防制條例案姓名對照表4 紙、臺灣檢驗科技
    股份有限公司95年6 月22日、同年7 月31日、8 月7 日出具
    之濫用藥物尿液檢體檢驗報告5 紙附卷可稽。次查，該檢驗
    中心係先以酵素免疫分析法（ＥＩＡ）篩驗，其尿液中海洛
    因代謝物嗎啡、安非他命濃度超出檢測範圍，再以氣相層析
    質普儀分析法（ＧＣ／ＭＳ）確認；其檢驗方法係以「氣相
    層析儀」先將物質氣化後，再經分析管分離，由於各種物質
    之沸點及對管柱之吸附力不同，在經過檢測器（Detector）
    測定後，表現出不同之滯留時間（Retensiontime） ，以滯
    留時間來判斷係何種物質；再利用「質普儀」為檢測器，將
    物質撞擊成碎片，記錄其質譜圖。因每個化合物之鍵結能力
    不同，故不同之物質會有其特定之質譜圖，因此在物質之判
    斷上有如指紋之鑑定，在理論上，扣除人為因素，其精確度
    已接近百分之百。此外，並有被告甲○○所有供施用之第1
    級毒品海洛因毒品1 包（淨重0.04公克，空包裝重0.18公克
    ）、及第1 級毒品海洛因毒品1 包（淨重0.05公克），第1
    級毒品海洛因毒品4 包（合計淨重0.16公克，空包裝重1.43
    公克）等扣案可資佐證，足證被告前開自白應與事實相符，
    應予信實。第查，被告甲○○前於93年間因施用毒品案件，
    經本院以93年度毒聲字第1659號裁定送勒戒處所，觀察、勒
    戒後，於93年12月2 日出所，認無繼續施用毒品傾向，由台
    灣板橋地方法院檢察署檢察官於93年12月7 日以93年度核退
    毒偵字第1004、1234號、93年度毒偵字第3804號為不起訴處
    分確定等情，有該等不起訴處分書及臺灣高等法院被告全國
    前案紀錄表在卷可稽，其於觀察、勒戒執行完畢後，5 年內
    再犯施用第1 級毒品之罪，與毒品危害防制條例第23條第2
    項之規定相符，殆無疑問。從而，本案事證已臻明確，被告
    犯行洵堪認定，自應依法論科。
二、核被告甲○○所為，係犯毒品危害防制條例第10條第1 項之
    施用第1 級毒品罪。其施用前後持有海洛因之低度行為，應
    為施用海洛因之高度行為所吸收，不另論罪；又被告行為後
    ，刑法第56條連續犯之規定，業於94年1 月7 日修正公布刪
    除，並於95年7 月1 日施行，則被告施用第2 級毒品部分之
    犯行，因行為後新法業已刪除連續犯之規定，此刪除雖非犯
    罪構成要件之變更，但顯已影響行為人刑罰之法律效果，自
    屬法律有變更。而本院認定被告多次施用第1 級毒品之犯行
    ，係基於施用毒品之慣常習性反覆所為，依修正刑法時立法
    理由中表示宜擴張接續犯之觀念，本院認為被告施用第1 級
    毒品之犯行，既係於短時間內多次施用同一種毒品，宜依新
    法刪除連續犯之立法理由，認定為接續犯行，而被告行為終
    止時已在新法施行後，是自應適用裁判時之法律，即依修正
    後之現行法，認定被告係犯接續施用第1 級毒品罪。至起訴
    書雖僅就95年4 月間某日起至95年7 月23日為警採尿前26小
    時內之某時止，有施用第1 級毒品犯行起訴，惟其餘犯行因
    與已起訴部分為實質上一罪之接續犯，為起訴效力所及，應
    併予審究。爰審酌被告已有因施用毒品而獲不起訴處分之前
    案紀錄，猶因施用海洛因再犯本罪，顯未衷心悛悔，漠視法
    令之禁制，恣意濫用藥品，甚為可訾，兼衡其施用毒品之時
    間、次數，其施用海洛因所生危害實以自戕健康為主，於他
    人尚無明顯重大危害及其犯後終能供認無隱，態度良好等一
    切情狀，量處如主文所示之刑，以示懲戒。
三、扣案之第1 級毒品海洛因毒品1 包（淨重0.04公克，空包裝
    重0.18公克）、及第1 級毒品海洛因毒品1 包（淨重0.05公
    克），第1 級毒品海洛因毒品4 包（合計淨重0.16公克，空
    包裝重1.43公克），均係第1 級毒品，有法務部調查局95
    年7 月25日、95年8 月8 日調科壹字第060012196 、000000
    000 號鑑定通知書2 紙、臺北縣政府警察局查獲涉嫌毒品危
    害防制條例三峽分局毒品初步檢驗報告書1 紙等附卷可參，
    均應依毒品危害防制條例第18條第1 項前段規定宣告沒收銷
    燬之。至被告於7 月23日下午3 時許，在臺北縣三峽鎮○○
    路110 巷旁土地公廟後方處為警查獲，扣得之海洛因殘渣袋
    1 個及注射針筒1 支，被告陳稱：並非其所有之物，而係原
    來在土地公廟的物品等語，既無證據顯示為被告所有供施用
    之毒品或器具，爰不宣告沒收銷燬及沒收之。
據上論斷，應依刑事訴訟法第273 條之1 第1 項、第299 條第1
項前段，毒品危害防制條例第10條第1 項、第18條第1 項前段，
判決如主文。
本案經檢察官朱立豪到庭執行職務。
中    華    民    國    95    年    10    月    31    日
                  刑事第十八庭  法  官  吳幸娥
以上正本證明與原本無異
如不服本判決應於送達後10日內向本院提出上訴狀
                                書記官  洪惠玲
中    華    民    國    95    年    10    月    31    日
附錄本案論罪科刑法條全文：
毒品危害防制條例第10條
施用第一級毒品者，處 6 月以上 5 年以下有期徒刑。
施用第二級毒品者，處 3 年以下有期徒刑。


司法院資訊處製作；財團法人民間司法改革基金會備份。
